# 资产评估增值

提问人：1932796577 时间：2022-04-20 17:56:57
请教陈版，一发生在 05 年的事情想咨询下，甲公司有一“非专利技术”，但并没有在账上确认无形资产。该公司做了“非专利技术”的评估增值，并将该“非专利技术”确认为了无形资产，作为非货币性资产投资于子公司。
做“非专利技术”的评估增值时分录为：借：无形资产 贷：资本公积
作为非货币性资产投资于子公司时分录为：借：长期股权投资 贷：无形资产
问题：1.账外“非专利技术”是否可以通过该种评估增值的方式在账上进行确认？
2.是否要确认递延所得税负债？分录为：借：资本公积 贷：递延所得税负债

回答人：chenyiwei
1 、不可以，违反历史成本原则。根据当时的非货币性交易准则规定，应以换出资产的原账面价值（ 0 ）作为对子公司的长期股权投资成本，但当时对子公司的长投是权益法核算，所以后续还应确认“长期股权投资——投资准备”和资本公积。到后续转为执行新准则时，按《企业会计准则解释第 1 号》第七条规定进行追溯调整。
2 、当时原准则下，多数企业的所得税会计是采用应付税款法的，不存在确认递延所得税资产或负债（当时称为“递延税款借项”“递延税款贷项”）的问题。后续转为执行新准则后，在首次执行日需确认递延所得税资产、负债。

提问人：1932796577 时间：2022-04-22 09:56:27
陈版，您说的“但当时对子公司的长投是权益法核算，所以后续还应确认“长期股权投资——投资准备”和资本公积”这个具体是指调整什么呢？是根据公允价值调整吗？

回答人：chenyiwei
不是根据公允价值调整，当时企业会计制度下的权益法核算是完全依据子公司净资产账面价值的，不存在公允价值调整。

提问人：709046552 时间：2022-05-15 09:23:44
陈版，企业资产评估增值是否需要账务处理

回答人：chenyiwei
取决于相关资产的后续计量是采用公允价值还是历史成本基础（对于以公允价值进行后续计量的资产，需关注评估值能否代表公允价值），以及是否存在国有企业改制等法律法规规定的特定情形。

提问人：709046552 时间：2022-05-17 13:49:13
陈版，如果以历史成本为基础就不用进行账务处理了，如果是国有企业改制的话，调增相关资产账面价值，同时调增资本公积？

回答人：chenyiwei
是。